Minutes et répertoires du notaire Philippe Edme FOUCHER, septembre 1834 - 7 juillet 1865 (étude XIII)
Archives nationales
- Minutes de Philippe Edme FOUCHER, 1808 - 1887; MC/ET/XIII/665 - MC/ET/XIII/1162
  - Minutes. 1854, mars - 1854, avril, mars 1854 - avril 1854; MC/ET/XIII/769
  - Minutes. 1854, 1er mai - 1854, 9 juin, 1er mai 1854 - 9 juin 1854; MC/ET/XIII/770
    - Dépôt par Georges Tom Hainguerlot, demeurant à Paris, rue de la Pépinière, n° 87, et autres, de société de l'entrepôt de La Villette. A la suite, établissement de propriété, statuts de la société anonyme de l'Entrepôt général de La Villette institué Magasin Général., 9 juin 1854 - 25 septembre 1858; MC/ET/XIII/770
      Mention dans le répertoire du notaire coté:
      MC/RE/XIII/23
      Actes signalés par Thierry Boudignon, 2003-2012 (base de données migrée: voir contexte dans le Plan d’orientation général - Notaires de Paris, guides thématiques du Minutier).
      dépôt de pièces; Pépinière (rue de la); Hainguerlot, Georges Tom
  - Minutes. 1854, 10 juin - 1854, 31 juillet, 10 juin 1854 - 31 juillet 1854; MC/ET/XIII/771
    - Inventaire après décès d'Ellen Claire Denié dressé les 21 juin et 24 novembre 1854, dans sa maison située 8, rue des Vignes, où la défunte est morte, le 4 juin 1854, à la requête de son mari, Charles Constant Duveyrier, demeurant même adresse et comme tuteur de leurs trois enfants, Henri, Pierre et Marie Duveyrier. (11 f.)., 21 juin 1854; MC/ET/XIII/771
      De l'image fixe à l'image animée (1820-1910), documents du Minutier central des notaires de Paris relatifs à l'histoire des photographes et de la photographie, par Marc Durand, Paris, Archives nationales, 2013 (sous presse), notice n° 1790 (version dématérialisée de l'instrument de recherche, les notices biographiques et compléments de descriptions d'actes ne se trouvent que sur la version papier de l'ouvrage, voir contexte dans le Plan d’orientation général - Notaires de Paris, guides thématiques du Minutier).
      Vignes (rue des); Denié, Ellen Claire; Duveyrier, Charles (1803-1866); Duveyrier, Henri (1840-1892); Duveyrier, Pierre; Duveyrier, Marie
  - Minutes. 1854, août - 1854, septembre, août 1854 - septembre 1854; MC/ET/XIII/772
  - Minutes. 1854, 1er octobre - 1854, 15 novembre, 1er octobre 1854 - 15 novembre 1854; MC/ET/XIII/773
  - Minutes. 1854, 16 novembre - 1854, 16 novembre 1854 - 1854; MC/ET/XIII/774
  - Minutes. 1855, janvier - 1855, février, janvier 1855 - février 1855; MC/ET/XIII/775
  - Minutes. 1855, mars - 1855, avril, mars 1855 - avril 1855; MC/ET/XIII/776
    - COULON (Gaspard) ébéniste rue de la Harpe paroisse Saint-Séverin § Quittance au roi de .. de 2000 l. (remb/t/ de 100 l. de rente), 2 décembre 1775; MC/ET/XIII/776
      quittance; Coulon, Gaspard
  - Minutes. 1855, mai - 1855, juin, mai 1855 - juin 1855; MC/ET/XIII/777
  - Minutes. 1855, juillet, juillet 1855; MC/ET/XIII/778
  - Minutes. 1855, août - 1855, septembre, août 1855 - septembre 1855; MC/ET/XIII/779
  - Minutes. 1855, octobre - 1855, 15 novembre, octobre 1855 - 15 novembre 1855; MC/ET/XIII/780
    - Cession par Marie Anne Maugas, propriétaire, demeurant à Paris, rue du Cherche Midi, n° 17, veuve de Armand Théodore Santerre, de terrain à Noisy-le-Grand, à la Compagnie des chemins de fer de l'Est., 1er octobre 1855; MC/ET/XIII/780
      Une copie numérique est conservée par le service.
      Origine de l'information: Acte signalé par le personnel du Minutier central des notaires de Paris.
      Date de création de la notice: 2014 (T.Boudignon)
      cession; Maugas, Marie Anne; Santerre, Armand Théodore; Cherche-Midi (rue du); Noisy-le-Grand (Seine-Saint-Denis)
    - Création d'une société en nom collectif et en commandite entre Jacques Offenbach, directeur des Bouffes Parisiens, demeurant 25, passage Saulnier, et Charles Comte (fils), directeur du théâtre des Jeunes Elèves, demeurant 4, rue Monsigny, et Louis Christin Emmanuel Appolinaire Comte (père), propriétaire, pour une durée de quinze ans, pour l'exploitation du privilège des Bouffes Parisiens, dans le théâtre situé 4, rue Monsigny. La raison sociale est Offenbach et Compagnie., 7 novembre 1855; MC/ET/XIII/780
      Actes cités dans YON, Jean-Claude, Jacques Offenbach, Paris, Gallimard, 2000.
      acte de société; Offenbach, Jacques (1819-1880); Appolinaire Comte, Louis Christin Emmanuel (père); Comte, Charles (fils)
  - Minutes. 1855, 16 novembre - 1855, 16 novembre 1855 - 1855; MC/ET/XIII/781
  - Minutes. 1856, janvier - 1856, 15 février, janvier 1856 - 15 février 1856; MC/ET/XIII/782
  - Minutes. 1856, 16 février - 1856, 30 mars, 16 février 1856 - 30 mars 1856; MC/ET/XIII/783
  - Minutes. 1856, avril, avril 1856; MC/ET/XIII/784
  - Minutes. 1856, mai, mai 1856; MC/ET/XIII/785
  - Minutes. 1856, juin - 1856, juillet, juin 1856 - juillet 1856; MC/ET/XIII/786
  - Minutes. 1856, août, août 1856; MC/ET/XIII/787
  - Minutes. 1856, septembre - 1856, octobre, septembre 1856 - octobre 1856; MC/ET/XIII/788
  - Minutes. 1856, novembre - 1856, décembre, novembre 1856 - décembre 1856; MC/ET/XIII/789
    - Dépôt judiciaire du testament de Camille-Sophie Gibert, veuve du baron François-Alexandre Seillière, demeurant rue de Provence, n°68., 8 novembre 1856; MC/ET/XIII/789
      testament; dépôt de pièces; Provence (rue de); Seillière, François-Alexandre (baron); Gibert, Camille-Sophie
  - Minutes. 1857, janvier, janvier 1857; MC/ET/XIII/790
  - Minutes. 1857, février, février 1857; MC/ET/XIII/791
  - Minutes. 1857, mars - 1857, avril, mars 1857 - avril 1857; MC/ET/XIII/792
  - Minutes. 1857, mai - 1857, juin, mai 1857 - juin 1857; MC/ET/XIII/793
  - Minutes. 1857, juillet, juillet 1857; MC/ET/XIII/794
  - Minutes. 1857, août - 1857, octobre, août 1857 - octobre 1857; MC/ET/XIII/795
  - Minutes. 1857, novembre - 1857, décembre, novembre 1857 - décembre 1857; MC/ET/XIII/796
  - Minutes. 1858, janvier - 1858, février, janvier 1858 - février 1858; MC/ET/XIII/797
  - Minutes. 1858, mars - 1858, avril, mars 1858 - avril 1858; MC/ET/XIII/798
  - Minutes. 1858, mai - 1858, juin, mai 1858 - juin 1858; MC/ET/XIII/799
  - Minutes. 1858, juillet, juillet 1858; MC/ET/XIII/800
  - Minutes. 1858, août - 1858, octobre, août 1858 - octobre 1858; MC/ET/XIII/801
  - Minutes. 1858, novembre - 1858, décembre, novembre 1858 - décembre 1858; MC/ET/XIII/802
  - Minutes. 1859, janvier - 1859, février, janvier 1859 - février 1859; MC/ET/XIII/803
  - Minutes. 1859, mars - 1859, avril, mars 1859 - avril 1859; MC/ET/XIII/804
  - Minutes. 1859, mai - 1859, juin, mai 1859 - juin 1859; MC/ET/XIII/805
  - Minutes. 1859, juillet - 1859, août, juillet 1859 - août 1859; MC/ET/XIII/806
  - Minutes. 1859, septembre - 1859, novembre, septembre 1859 - novembre 1859; MC/ET/XIII/807
  - Minutes. 1859, décembre, décembre 1859; MC/ET/XIII/808
  - Minutes. 1860, janvier - 1860, mars, janvier 1860 - mars 1860; MC/ET/XIII/809
  - Minutes. 1860, avril - 1860, mai, avril 1860 - mai 1860; MC/ET/XIII/810
  - Minutes. 1860, juin - 1860, juillet, juin 1860 - juillet 1860; MC/ET/XIII/811
  - Minutes. 1860, août - 1860, octobre, août 1860 - octobre 1860; MC/ET/XIII/812
  - Minutes. 1860, novembre - 1860, décembre, novembre 1860 - décembre 1860; MC/ET/XIII/813
  - Minutes. 1861, janvier - 1861, février, janvier 1861 - février 1861; MC/ET/XIII/814
  - Minutes. 1861, mars, mars 1861; MC/ET/XIII/815
    - Quittance par Noël Marie Paymal Lerebours, membre du Bureau des longitudes, et Renée Madeleine Colas, son épouse, demeurant 34, boulevard Maillot à Adèle Marie Corbineau, comtesse de Champagny, épouse de Napoléon Marie Nompère comte de Champagny, demeurant 23, chemin de Versailles., 11 mars 1861; MC/ET/XIII/815
      1863, 16 janvier Quittance pour solde.
      De l'image fixe à l'image animée (1820-1910), documents du Minutier central des notaires de Paris relatifs à l'histoire des photographes et de la photographie, par Marc Durand, Paris, Archives nationales, 2013 (sous presse), notice n° 3048 (version dématérialisée de l'instrument de recherche, les notices biographiques et compléments de descriptions d'actes ne se trouvent que sur la version papier de l'ouvrage, voir contexte dans le Plan d’orientation général - Notaires de Paris, guides thématiques du Minutier).
      Versailles (chemin de); Neuilly-sur-Seine (Hauts-de-Seine); Lerebours, Noël Marie Paymal; Colas, Renée Madeleine; Corbineau, Adèle Marie; Nompère de Champagny, Napoléon Marie
  - Minutes. 1861, avril, avril 1861; MC/ET/XIII/816
  - Minutes. 1861, mai, mai 1861; MC/ET/XIII/817
  - Minutes. 1861, juin, juin 1861; MC/ET/XIII/818
  - Minutes. 1861, juillet - 1861, août, juillet 1861 - août 1861; MC/ET/XIII/819
  - Minutes. 1861, septembre - 1861, octobre, septembre 1861 - octobre 1861; MC/ET/XIII/820
  - Minutes. 1861, novembre - 1861, décembre, novembre 1861 - décembre 1861; MC/ET/XIII/821
  - Minutes. 1862, janvier - 1862, février, janvier 1862 - février 1862; MC/ET/XIII/822
  - Minutes. 1862, mars - 1862, avril, mars 1862 - avril 1862; MC/ET/XIII/823
  - Minutes. 1862, mai - 1862, juin, mai 1862 - juin 1862; MC/ET/XIII/824
  - Minutes. 1862, juillet - 1862, août, juillet 1862 - août 1862; MC/ET/XIII/825
    - Rachat de servitude par la Compagnie d'Orléans à Hippolyte Sarazin et Elisabeth Pauline Lecouteux, son épouse, à Paris, 17è arrondissement, avenue des Ternes, n° 4, ancienne commune de Neuilly, d'une servitude grévant un hôtel à Paris, rue de Clichy, n° 19. A la suite, quittance à la Compagnie de l'Est., 28 août 1862 - 30 janvier 1864; MC/ET/XIII/825
      Plan
      MC/RE/XIII/24
      Date de création de la notice: 2011
      quittance; Ternes (avenue des); Clichy (rue de); Sarazin, Hippolyte; Lecouteux, Elisabeth Pauline
  - Minutes. 1862, septembre - 1862, octobre, septembre 1862 - octobre 1862; MC/ET/XIII/826
  - Minutes. 1862, novembre - 1862, 15 décembre, novembre 1862 - 15 décembre 1862; MC/ET/XIII/827
  - Minutes. 1862, 16 décembre - 1862, 16 décembre 1862 - 1862; MC/ET/XIII/828
  - Minutes. 1863, janvier, janvier 1863; MC/ET/XIII/829
  - Minutes. 1863, février - 1863, 15 mars, février 1863 - 15 mars 1863; MC/ET/XIII/830
  - Minutes. 1863, 16 mars - 1863, avril, 16 mars 1863 - avril 1863; MC/ET/XIII/831
    - Vente par Georges Tom Hainguerlot, demeurant à Paris, rue de la Pépinière, n° 87, à la compagnie de l'Entrepôt de La Villette, de terrains à La Villette., 24 avril 1863; MC/ET/XIII/831
      acte de vente; Pépinière (rue de la); La Villette (ancienne commune); Hainguerlot, Georges Tom
  - Minutes. 1863, mai - 1863, 19 juin, mai 1863 - 19 juin 1863; MC/ET/XIII/832
  - Minutes. 1863, 20 juin - 1863, 30 juin, 20 juin 1863 - 30 juin 1863; MC/ET/XIII/833
  - Minutes. 1863, juillet, juillet 1863; MC/ET/XIII/834
    - Quittance par Jean Victor Marie Warnod, photographe, et Louise Amélie Warnod, son épouse, judiciairement séparée de biens, demeurant au Havre et actuellement à Sainte-Adresse (Seine-Maritime), représenté par Henri Étienne Guyot-Syonnest, avoué, demeurant, 14, rue de Gramont, à Claude Dominique Napias, propriétaire, demeurant 49, boulevard de Sébastopol, pour la somme principale de 6 015 francs., 25 juillet 1863; MC/ET/XIII/834
      De l'image fixe à l'image animée (1820-1910), documents du Minutier central des notaires de Paris relatifs à l'histoire des photographes et de la photographie, par Marc Durand, Paris, Archives nationales, 2013 (sous presse), notice n° 3217 (version dématérialisée de l'instrument de recherche, les notices biographiques et compléments de descriptions d'actes ne se trouvent que sur la version papier de l'ouvrage, voir contexte dans le Plan d’orientation général - Notaires de Paris, guides thématiques du Minutier).
      Sébastopol (boulevard de); Gramont (rue de); Sainte-Adresse (Seine-Maritime); Le Havre (Seine-Maritime); Macaire-Warnod, Jean Victor Marie; Warnod, Louise Amélie; Guyot-Syonnest, Henri Étienne; Napias, Claude Dominique
  - Minutes. 1863, août - 1863, octobre, août 1863 - octobre 1863; MC/ET/XIII/835
  - Minutes. 1863, novembre - 1863, décembre, novembre 1863 - décembre 1863; MC/ET/XIII/836
  - Minutes. 1864, janvier - 1864, février, janvier 1864 - février 1864; MC/ET/XIII/837
  - Minutes. 1864, mars - 1864, 15 avril, mars 1864 - 15 avril 1864; MC/ET/XIII/838
    - Dépôt par la Compagnie d'Orléans de pièce de mitoyenneté, de La Tude avec la dite compagnie., 3 mars 1864; MC/ET/XIII/838
      dépôt de pièces; La Tude (M. de)
  - Minutes. 1864, 16 avril - 1864, 31 mai, 16 avril 1864 - 31 mai 1864; MC/ET/XIII/839
  - Minutes. 1864, juin, juin 1864; MC/ET/XIII/840
  - Minutes. 1864, juillet - 1864, août, juillet 1864 - août 1864; MC/ET/XIII/841
  - Minutes. 1864, septembre - 1864, octobre, septembre 1864 - octobre 1864; MC/ET/XIII/842
  - Minutes. 1864, novembre - 1864, décembre, novembre 1864 - décembre 1864; MC/ET/XIII/843
    - Liquidation et partage des biens de Thomas Philippe Edmé Foucher, notaire, et de Sophie Gibert., 22 novembre 1864; MC/ET/XIII/843
      Philippe Bertholet, Études et notaires parisiens en 1803, Paris Association des notaires du Châtelet, 2004 [594 actes] (voir contexte dans le Plan d’orientation général - Notaires de Paris, guides thématiques du Minutier).
      Date de création de la notice: 2006
      liquidation; partage; Foucher, Thomas Philippe Edmé; Gibert, Sophie; notaire
  - Minutes. 1865, janvier - 1865, février, janvier 1865 - février 1865; MC/ET/XIII/844
  - Minutes. 1865, mars - 1865, avril, mars 1865 - avril 1865; MC/ET/XIII/845
  - Minutes. 1865, mai - 1865, 7 juillet, mai 1865 - 7 juillet 1865; MC/ET/XIII/846
  - Expéditions. 1830 - 1834, MC/ET/XIII/1150
    Actes passés par-devant les notaires Thomas Philippe Foucher et Philippe Edme Foucher.
    copie authentique
  - Expéditions. 1835 - 1837, MC/ET/XIII/1151
  - Expéditions. 1842 - 1848, MC/ET/XIII/1152
  - Expéditions. 1850 - 1851, MC/ET/XIII/1153
  - Expéditions. 1852 - 1856, MC/ET/XIII/1154
  - Expéditions. 1861 - 1863, MC/ET/XIII/1155
  - Expéditions. 1864 - 1865, MC/ET/XIII/1156
  - Brevets. 1808 - 1887, MC/ET/XIII/1162
    Brevets de divers notaires: Thomas-Philippe Foucher (1808, 1809, 1825-1827, 1830), Philippe-Edme Foucher (1842, 1846-1865), Louis-Ernest Segond (1865-1887).
    brevet notarié
- Répertoire(s) de Philippe Edme FOUCHER, 1er septembre 1834 - 7 juillet 1865; MC/RE/XIII/21 - MC/RE/XIII/24
  - Répertoire. 1834, 1er septembre - 1843, 30 décembre, 1er septembre 1834 - 30 décembre 1843; MC/RE/XIII/21
    Informations concernant le classement et la cotation:
    Le niveau inférieur de description, quand il existe, correspond aux mentions d'actes contenues dans le répertoire. Parmi celles-ci, certaines peuvent y être décrites, de manière plus ou moins détaillée. Pour consulter l'acte proprement dit, il convient de rechercher la cote au niveau des articles (registre ou liasse) des minutes du notaire (cote de type 'MC/ET').
    - Inventaire après décès de Pierre-Louis-Barthélémy Roblot, à la requête de Louise Kintz, sa veuve, en présence de Pierre-Guislain Roblot, rue Montmartre, n° 182., 18 décembre 1834
      MC/RE/XIII/21
      Attention: la cote de répertoire (de type 'MC/RE') ne permet pas de consulter la minute de l'acte. ll convient de rechercher la cote de la minute (de type 'MC/ET') au niveau des articles (registre ou liasse) de minutes du notaire.
      L'accès aux images numérisées des pages du répertoire se fait au niveau de description supérieur (' Répertoire du notaire '), rubrique ' Consulter les archives numérisées associées'.
      inventaire après décès; Montmartre (rue); Roblot, Pierre-Louis-Barthélémy; Kintz, Louise; Roblot, Pierre-Guislain
    - Inventaire après décès de Marguerite-Célestine Polti, épouse de Emile-Edouard-Charles Hering, rue Bleue, n° 16., 6 janvier 1835
      inventaire après décès; Bleue (rue); Polti, Marguerite-Célestine; Hering, Emile-Edouard-Charles
    - Inventaire après décès de Marie-Charles Bezin, rue du Bac, n° 71 bis, à la requête de Jean-Pierre Girault, légataire universel., 19 janvier 1835
      inventaire après décès; Bac (rue du); Bezin, Marie-Charles; Girault, Jean-Pierre
    - Inventaire après décès de Antoine-Joseph Millet, arrivé aux Invalides, à la requête de Marie-Marguerite-Denise Vallois, sa veuve, rue Beauregard, n° 33., 6 février 1835
      inventaire après décès; Beauregard (rue); Invalides (hôtel des); Millet, Antoine-Joseph; Vallois, Marie-Marguerite-Denise
    - Inventaire après décès de Jeanne-Marguerite Premier, passage de l'Industrie, n° 5., 14 février 1835
      inventaire après décès; Industrie (passage de l'); Premier, Jeanne-Marguerite
    - Inventaire après décès de Jean-Baptiste-Denis Muret, rue Poissonnière, n° 14, à la requête de Joséphine-Elisabeth-Céline Viret, sa veuve., 26 février 1835
      inventaire après décès; Poissonnière (rue); Muret, Jean-Baptiste-Denis; Viret, Joséphine-Elisabeth-Céline
    - Inventaire après décès de Charles-Gabriel Lemasson, à la requête de Jacques-Anne Lemasson, son père., 11 mars 1835
      inventaire après décès; Lemasson, Charles-Gabriel; Lemasson, Jacques-Anne
    - Inventaire après décès de Fidèle-Amand-Constant Bourbier, à la requête de Françoise-Ursule-Julie Conrod, sa veuve, rue des Noyers, n° 4., 30 mars 1835
      inventaire après décès; Noyers (rue des); Bourbier, Fidèle-Amand-Constant; Conrod, Françoise-Ursule-Julie
    - Inventaire après décès de Jeanne-Louise-Rosalie Lambin, à la requête de Pierre Coigney, rue Beauregard, n° 22., 31 mars 1835
      inventaire après décès; Beauregard (rue); Lambin, Jeanne-Louise-Rosalie; Coigney, Pierre
    - Inventaire, à la requête de Fidèle Aubert, demeurant au Bourg-Neuf, arrondissement de Laval, légataire universel de Jean Aubert, son frère décédé., 8 avril 1835
      inventaire; Bourgneuf-en-Retz (Loire-Atlantique); Aubert, Jean; Aubert, Fidèle
    - Inventaire après décès de Marie-Jeanne Cautel, le 13 avril 1835, au Palais-Royal, Galerie de Valois, n° 169, à la requête de Adèle-Marie-Charlotte Gruez, épouse de Charles-Nicolas Ozaneaux, demeurant à la même adresse., 23 avril 1835
      inventaire après décès; Palais Royal; Valois (galerie de); Cautel, Marie-Jeanne; Gruez, Adèle-Marie-Charlotte; Ozaneaux, Charles-Nicolas
    - Inventaire après décès de Jean-Louis Massot, arrivé aux Invalides, à la requête du mandataire de Pierre-Jean-Camille-Adolphe Massot, demeurant à Saint-Jean-d'Angély., 19 mai 1835
      inventaire après décès; Invalides (hôtel des); Saint-Jean-d'Angély (Charente-Maritime); Massot, Jean-Louis; Massot, Pierre-Jean-Camille-Adolphe
    - Inventaire après décès de Mme Moret, à la requête de Louis Moret, domestique, rue Hauteville, n° 38., 5 juin 1835
      inventaire après décès; Hauteville (rue d'); Moret (Mme); Moret, Louis; employé de maison
    - Inventaire après décès de Mme Berleval, Faubourg du Roule, à la requête de Aglaé-Louise Amyol, veuve en 1ères noces de Achille-Charles-Louis Buthiau, et épouse en 2èmes noces de Hippolyte Cardon, rue Taitbout, n° 17., 8 juillet 1835
      inventaire après décès; Taitbout (rue); Berleval, Mme; Amyol, Aglaé-Louise; Buthiau, Achille-Charles-Louis; Cardon, Hippolyte
    - Inventaire après décès de Jeanne Mazurier, veuve en 1ères noces de Pierre Boutillier, et épouse en 2èmes noces de Jean Betoux, maçon, rue du Petit Carreau, n° 48., 30 septembre 1835
      inventaire après décès; Petit-Carneau (rue du); Mazurier, Jeanne; Betoux, Jean; Boutillier, Pierre; maçon
    - Inventaire après décès de Geneviève-Françoise Normand, veuve en 1ères noces de Jean-Louis-Désiré Segond, rue Saint-André des Arts, n° 16, en 2èmes noces de Mr Hachard, et épouse en 3èmes noces de Louis-Melchior Paillard, rue Hauteville, n° 38., 17 novembre 1835
      inventaire après décès; Hauteville (rue d'); Saint-André-des-Arts (rue); Normand, Geneviève-Françoise; Paillart, Louis-Melchior; Hachard; Segond, Jean-Louis-Désiré
    - Inventaire après décès de Marie-Pierrette Brideron, veuve en 1ères noces de Jacques Brideron, et en 2èmes noces épouse de Jean Pons, quincaillier, rue du Petit Carreau, n° 9., 9 janvier 1836
      inventaire après décès; Petit-Carneau (rue du); Brideron, Marie-Pierrette; Pons, Jean; Brideron, Jacques; commerçant
    - Inventaire après décès de Charles-Auguste Béjot, rue Saint-Lazare, n° 27., 13 janvier 1836
      inventaire après décès; Saint-Lazare (rue); Béjot, Charles Auguste
    - Inventaire après décès de Godefroy Mercier, propriétaire, rue Bergère, n° 17, à la requête de Aglaé-Emée Romany, sa veuve., 21 janvier 1836
      inventaire après décès; Bergère (rue); Mercier, Godefroy; Romany, Aglaé-Emée
    - Inventaire après décès de Joseph Duperier, rue Notre-Dame de Nazareth, n° 13, à la requête de Augustine-Caroline Dupérier, épouse de Nicolas-Léopold Georges, demeurant à Montmartre., 4 février 1836
      inventaire après décès; Notre-Dame-de-Nazareth (rue); Duperier, Joseph; Duperier, Augustine-Caroline; Georges, Nicolas-Léopold
    - Inventaire après l'interdiction de Catherine-Adélaïde Revercé, à la Maison Royale de Charenton, à la requête de Jean-Nicolas Gressier, propriétaire, rue de la Grande Friperie, n° 7., 29 mars 1836
      inventaire; Grande-Friperie (rue de la); Revercé, Catherine-Adélaïde; Gressier, Jean-Nicolas
    - Inventaire après décès de Jean-Jacques Emeric, rue Sainte-Anne, n° 57, le 12 novembre 1835., 11 avril 1836
      inventaire après décès; Sainte-Anne (rue); Emeric, Jean-Jacques
    - Inventaire après décès de Antoine-Louis Moret, rue Hauteville, n° 38., 12 avril 1836
      inventaire après décès; Hauteville (rue d'); Morel, Antoine-Louis
    - Inventaire après décès de Claudine-Louise Bourgoin, veuve de Pierre-Luc Sicard, arrivé le 1er avril 1836, cour aux Batignolles Monceaux, rue Hélène, n° 5., 16 avril 1836
      inventaire après décès; Batignolles-Monceaux (ancienne commune); Hélène (rue); Bourgoin, Claudine-Louise; Sicard, Pierre-Luc
    - Inventaire après décès de Jean-Pierre Duvillard, le 27 janvier 1836, rue Saint-Léger, n° 53., 4 mai 1836
      inventaire après décès; Saint-Lazare (rue); Duvillard, Jean-Pierre
    - Inventaire après décès de Marie-Madeleine-Virginie Angeron, veuve de François-Jacques Outrequin, propriétaire, à Chevilly, le 9 décembre 1835., 16 mai 1836
      inventaire après décès; Chevilly-Larue (Val-de-Marne); Angeron, Marie-Madeleine-Virginie; Outrequin, François-Jacques
    - Inventaire après décès de Jean-Baptiste Pallenot, à la requête de Louise-Elisabeth Ticle, sa veuve, rue de la Jussienne, n° 17., 22 décembre 1836
      inventaire après décès; Jussienne (rue de la); Pallenot, Jean-Baptiste; Tible, Louise-Elisabeth
    - Inventaire après décès de Marie-Louise-Henriette Mary, arrivé le 27 décembre 1836, épouse de Antoine Rallet, rue de Seine Saint-Germain, n° 51., 4 janvier 1837
      inventaire après décès; Seine-Saint-Germain (rue de); Mary, Marie-Louise-Henriette; Rallet, Antoine
    - Inventaire après décès de Pierre Cogney, le 21 décembre 1836, à la requête de Louise-Félicité Cogney, veuve de Jacques Prier, rue Aubry le Boucher, n° 3., 9 janvier 1837
      inventaire après décès; Aubry-le-Boucher (rue); Cogney, Pierre; Cogney, Louise-Félicité; Prier, Jacques
    - Inventaire après décès de Françoise-Claudine Monfroy, le 6 novembre 1836, épouse de Pierre-Vincent Lepage, serrurier, rue Baillette, n° 8., 2 février 1837
      inventaire après décès; Baillette (rue); Monfroy, Françoise-Claudine; Lepage, Pierre-Vincent; serrurier
    - Inventaire après décès de Frédéric-Guillaume Muller, le 31 août 1836, relieur, passage Dauphine, escalier E, à la requête de Elisabeth-Geneviève Cossonnet, sa veuve., 10 février 1837
      inventaire après décès; Dauphine (passage); Muller, Frédéric-Guillaume; Cossonnet, Elisabeth-Geneviève
    - Inventaire après décès de Adélaïde-Henriette Thion de La Chaume, épouse de Joseph-Valentin Bénet, ancien chef de la 1ère division des contributions indirectes, propriétaire, rue de la Paix, n° 20., 13 février 1837